---
title: "4/3 HW"
author: "Steven"
date: "2019年4月9日"
output: html_document
---

```{r setup, include=FALSE}
knitr::opts_chunk$set(echo = TRUE)
```

```{r}
x3 <- c("大明","中花")
y3 <- c("大明","種花")
```

```{r}
x3 == y3
x3 != y3
```
#!negation
```{r}
!(x3 == y3)
```

```{r}
library(readr)

exData2 <- read_csv("https://raw.githubusercontent.com/tpemartin/github-data/master/exData2.csv")

currency <- exData2$幣別
```

```{r}
head(currency)#顯示出物件前六個元素值。
```
#資料並未被當成類別資料
```{r}
class(currency)
```
#類別資料才有levels
```{r}
levels(currency)
```
#更正為factor class，左邊為新物件，右邊為舊物件
```{r}
currency <- as. factor(currency)
```

```{r}
levels(currency)
```
#length():用來數向量內的元素個數
```{r}
length(levels(currency))
```

```{r}
currency2 <- c("日圓","美元","日圓")
currency2 == "日圓"
sum(currency2 == "日圓")
```
```{r}
head(currency)
sum(currency == "日圓JPY/USD")
```

#5/4 logical operators

```{r}
x5 <- c("台北市","新北市","高雄市")
greatTaipei <- c("台北市","新北市")

x5 %in% greatTaipei
```

```{r}
!(x5 %in% greatTaipei)
```

```{r}
y5 <- c("女","男","女")

y5 == "女"
```

```{r}
!(y5 == "女")
```

>交集是要圈出"relational operator"為真的元素在物件內的位置

#判斷符合同時來自大台北又是女性
```{r}
x5 %in% greatTaipei
y5 == "女"
(x5 %in% greatTaipei) & (y5=="女")
```
#哪一筆資料是同時來自大台北又是女性
```{r}
which((x5 %in% greatTaipei) & (y5 == "女"))
```
#判斷符合來自大台北或是女性
```{r}
(x5 %in% greatTaipei)
(y5 == "女")
(x5 %in% greatTaipei) | (y5 == "女")
```
#哪一筆資料是來自大台北或是女性
```{r}
which((x5 %in% greatTaipei)|(y5 =="女"))
```
#either a or b 交集範圍以外的a 和 b
```{r}
x5 %in% greatTaipei
y5 == "女"
xor (x5 %in% greatTaipei, y5 == "女")
which (xor(x5 %in% greatTaipei, y5 == "女"))
```

綜合練習
```{r}
library(readr)
exData2 <- read_csv("https://raw.githubusercontent.com/tpemartin/github-data/master/exData2.csv")
date <- as.character(exData2$期間)
currency <- exData2$幣別
exchangeRate <- exData2$匯率
```
請把date的class存成date class
```{r}
class(date)
```

```{r}
library(lubridate)
date <- ymd(date)
```

```{r}
class(date)
```
1980-08-01之後的資料有多少筆?
```{r}
isAfter19800801 <- date >= ymd("1980-08-01")
sum(isAfter19800801 <- date >= ymd("1980-08-01"))
```

```{r}
head(as.integer(date))
as.integer(ymd("1980-08-01"))
head(date >= ymd("1980-08-01"))
```

```{r}
class(isAfter19800801)
sum(isAfter19800801)
```

幣別為"歐元USD/EUR"的資料有多少筆?(705)
```{r}
head(currency == "歐元USD/EUR")

isEURO <- currency == "歐元USD/EUR"
sum(isEURO)
```

有將currency轉成factor class
```{r}
currency <- as.factor(currency)
```

```{r}
isEURO <- currency == "歐元USD/EUR"
sum(isEURO)
```

exchangerate有多少筆NA(297)
```{r}
isExchangeRateNA <- 
  is.na(exchangeRate)
sum(isExchangeRateNA)
```

排除NA後，幣別為"歐元USD/EUR"的資料有多少筆?
```{r}
isNotNA <- !is.na(exchangeRate)
isEURO <- currency == "歐元USD/EUR"
sum(isNotNA & isEURO)
```

```{r}
satisfyBoth <- isNotNA & isEURO
sum(satisfyBoth)
```

```{r}

library(readr)

transcriptDataFinal <- read_csv("https://raw.githubusercontent.com/tpemartin/github-data/master/transcriptDataFinal.csv")

courseType <- transcriptDataFinal$`必選修類別（必∕選∕通）`

major <- transcriptDataFinal$學系

studentID <- transcriptDataFinal$學號

grade <- transcriptDataFinal$學期成績
```

有多少筆資料室來自經濟學系?(16926)
```{r}
ecomajor <- major == "經濟學系"
sum(ecomajor)
```
請問學號"5bdS6977b"同學修了多少課?(66)
```{r}
sum(studentID == "5bdS6977b")
```
請問學號"5bdS6977b"有多少科成績及格?(66)
```{r}
sum((studentID == "5bdS6977b")&(grade >= 60))
```
有多少筆資料來自經濟系學生且為選修課?(5.5%)
```{r}
sum((ecomajor)&(courseType =="選"))
```
在經濟系學生且必修課程中，成績不及格占多少比例?
```{r}
sum((ecomajor)&(courseType =="必"))
sum((ecomajor)&(courseType =="必")&(grade <60))
496/9005
```




























